臺灣臺中地方法院刑事判決　　　　　　　　　　　　　　九十四年度易字第九八號
　　公　訴　人　臺灣臺中地方法院檢察署檢察官
　　被　　　告　甲○○
右列被告因竊盜案件，經檢察官提起公訴（九十三年度偵字第一九○九六號），因被
告於準備程序中就被訴事實為有罪之陳述，本院合議庭裁定由受命法官獨任進行簡式
審判程序，本院判決如左：
    主  文
甲○○結夥三人以上竊盜，累犯，處有期徒刑柒月。
    犯罪事實
一、甲○○曾因施用第一級、第二級毒品案件，分別經本院判處有期徒刑十月、三月
    確定，嗣經定應執行有期徒刑一年確定，於民國九十二年三月三十一日縮刑期滿
    執行完畢。詎仍不知悔改，於九十三年九月二十三日下午三時十五分許，由乙○○（已審結）駕駛丙○○（已審結）所有之車牌號碼Ｈ四—六八一二號自用小貨
    車，搭載丙○○、甲○○途經臺中市西屯區○○○路九四巷六號之一丁○○之住
    宅，見該屋前存放鐵管數支，乃臨時起意，共同基於意圖為自己不法所有之犯意
    聯絡，由乙○○在車上把風，並推由丙○○、甲○○下車徒手竊得鐵管六支，並
    已搬運上車，適鐵管之所有人丁○○返家發現予以攔阻，惟仍被乙○○等人駕車
    逃逸。
二、案經丁○○訴由臺中市警察局第六分局報請臺灣臺中地方法院檢察署檢察官偵查
    起訴。
    理  由
一、右揭犯罪事實，業據被告甲○○坦承不諱，且經同案被告丙○○、乙○○供承明
    確，核與告訴人丁○○指訴之情節相符，是本案事證明確，被告右揭犯行洵堪認
    定。
二、核被告所為，係犯刑法第三百二十一條第一項第四款之結夥三人以上竊盜罪。被
    告與丙○○、乙○○三人間，就右揭犯行，有犯意之聯絡及行為之分擔，均為共
    同正犯。被告曾因施用第一級、第二級毒品案件，分別經本院判處有期徒刑十月
    、三月確定，嗣經定應執行有期徒刑一年確定，於九十二年三月三十一日縮刑期
    滿執行完畢，有臺灣臺中地方法院檢察署刑案資料查註紀錄表及臺灣高等法院被
    告全國前案紀錄表附卷可稽，被告於五年內再犯本件有期徒刑以上刑之罪，為累
    犯，應加重其刑。爰審酌被告之品行不佳，本案犯罪之動機、目的單純，所生危
    害尚非重大及犯罪後坦承犯行，態度良好等一切情狀，量處有期徒刑七月，以示
    懲儆。
三、至於臺灣臺中地方法法院檢察署九十三年度偵字第二○八一六號移送併辦意旨係
    以：被告另與林建修、林俊豪共同基於意圖為自己不法所有之犯意聯絡，於九十
    三年十一月二十五日七時五十五分許，由林建修駕駛竊得之自小貨車至臺中縣沙
    鹿鎮○○○街一○五號前「山盟海誓」工地，竊取前揭工地內之模板支撐鋼架四
    十四支，得手後藏放於前揭車輛逃離現場，並駕車至臺中縣龍井鄉○○路○段北
    上車道與接應之被告甲○○、林俊豪會合，三人共同卸下前揭鋼架欲變賣之際，
    為警當場查獲，因認被告涉犯結夥三人以上竊盜罪嫌，並與右揭已起訴之竊盜犯
    行有連續犯之裁判上一罪關係等語。按犯罪事實應依證據認定之，無證據不得認
    定犯罪事實，刑事訴訟法第一百五十四條第二項定有明文。又認定不利於被告之
    事實，須依積極證據，苟積極證據不足為不利於被告事實之認定時，即應為有利
    於被告之認定，更不必有何有利之證據，最高法院三十年上字第八一號判例參照
    。訊之被告堅決否認有與林建修、林俊豪等人共同為公訴人所併辦之上開竊盜犯
    行，辯稱：林建修開車載有建築用鐵材，需要我與林俊豪幫忙卸貨，林建修說上
    開物品是他家裡的東西，我不知道是他竊取而來等語。經查：同案被告林建修於
    警詢、偵查中及本院另案訊問時均供稱：我只叫林俊豪、甲○○來幫忙卸貨，他
    們不知道建築鐵材是我竊取而來等語（見卷附臺灣臺中地方法法院檢察署九十三
    年度偵字第二○八一六號影印卷第六頁、第三○頁筆錄及本院九十三年度易字第
    二九○號卷九十四年二月二十三日準備程序筆錄）。同案被告林俊豪於警詢及偵
    查中亦均供稱：林建修叫我跟甲○○幫忙卸除建築用鐵材，我不知道上開物品是
    林建修竊取而來等語（卷附臺灣臺中地方法法院檢察署九十三年度偵字第二○八
    一六號影印卷第九頁、第三一頁筆錄）。經核被告與林建修、林俊豪之上開所供
    ，均屬相符，復查無其他積極證據足資證明被告確有公訴人所移送併辦之竊盜犯
    行，自不能證明被告此部分之犯罪，即與右揭已起訴成罪之竊盜犯行，並無裁判
    上一罪關係，本院無從併予審理，爰將此部分檢還檢察官另行處理，併此敘明。
據上論斷，應依刑事訴訟法第二百七十三條之一第一項、第二百九十九條第一項前段
，刑法第二十八條、第三百二十一條第一項第四款、第四十七條，判決如主文。
本案經檢察官戊○○到庭執行職務。
中      華      民      國     九十四     年     三     月    二十一    日
                                    臺灣臺中地方法院刑事第十五庭
                                        法  官    王  國  棟
右正本證明與原本無異。
如不服本判決，應於送達後十日內向本院提出上訴狀（須附繕本），上訴於臺灣高等
法院臺中分院。
                                        書記官
中      華      民      國     九十四     年     三     月    二十一    日
附錄本案論罪科刑法條全文
刑法第三百二十一條第一項第四款：
犯竊盜罪而有左列情形之一者，處六月以上、五年以下有期徒刑：
四  結夥三人以上而犯之者。
